【裁判字號】    95,訴,2235
【裁判日期】    951229
【裁判案由】    毒品危害防制條例等
【裁判全文】
臺灣桃園地方法院刑事判決              95年度訴字第2235號
公  訴  人  臺灣桃園地方法院檢察署檢察官
被      告  乙○○
指定辯護人  本院公設辯護人  彭詩雯
上列被告因毒品危害防制條例等案件，經檢察官提起公訴（95年
度偵字第14216 號），本院判決如下：
    主  文
乙○○共同運輸第三級毒品，處有期徒刑伍年陸月。扣案第三級
毒品愷他命參包（合計純質淨重壹佰柒拾肆點玖壹公克）、塑膠
材質保鮮膜、塑膠袋、乾燥劑各參個、未扣案內褲壹件、襪子壹
雙，均沒收。
    事  實
一、乙○○明知愷他命（Ketamine）係毒品危害防制條例第2 條
    第2 項第3 款所規定之第三級毒品，且為懲治走私條例第2
    條第4 項經行政院公告管制之進出口物品，不得運輸、私運
    。竟於民國95年6 月20日11時許，在台北縣板橋市板橋火車
    站附近，向年籍、姓名均不詳年約30歲，自稱「許昌豪」之
    成年男子（下稱自稱「許昌豪」者）收受臺灣至澳門機票後
    ，前往臺灣桃園國際機場（原名中正機場）搭乘澳門航空班
    機前往澳門，再轉往大陸地區廣東省珠海市遊憩並投宿於自
    稱「許昌豪」者安排之興都飯店421 號房。嗣於翌日（95年
    6 月21日）自稱「許昌豪」者亦搭機前往澳門轉赴大陸地區
    廣東省珠海市安排運輸毒品愷他命入境臺灣事宜。迨於同年
    29日10時自稱「許昌豪」者以電話和乙○○聯繫後，至乙○
    ○投宿上開飯店會合後，將乙○○帶往廣東省珠海市○○路
    上自稱「許昌豪」者之不詳年籍姓名之成年男性友人住處，
    自稱「許昌豪」者與其不詳年籍姓名之成年男性友人即告知
    乙○○夾藏運輸毒品愷他命3 包入境臺灣，並由自稱「許昌
    豪」者從其手提袋，取出各先以塑膠材質保鮮膜包裝再以外
    包裝為塑膠袋包裹（起訴書誤載為以2 層透明塑膠夾鍊袋分
    別包裝）內放乾燥劑（共3 個）之毒品愷他命3 包合計純質
    淨重174.91公克（純度85.7% ，包裝塑膠袋總重3.66公克）
    ，要求乙○○夾藏運輸上開毒品回臺灣，並允諾如成功運輸
    入境臺灣，乙○○再到珠海市時會給予酬勞，否則乙○○需
    返還此次前往大陸之花費，乙○○遂應允之。自稱「許昌豪
    」者與其不詳年籍姓名之成年男性友人乃指示乙○○，分別
    將上開已包裝妥適之毒品愷他命3 包，藏放於其左、右腳穿
    著襪子內各1 包、另1 包則藏放於穿著下腹部處內褲作為掩
    飾，乙○○依指示藏放上開毒品愷他命3 包後，即搭車前往
    澳門機場搭乘復興航空GE372 班機入境運輸上揭毒品愷他命
    3 包回臺灣。嗣於同年月29日16時40分許，乙○○在臺灣桃
    園國際機場第一航廈通關時，因穿著、舉止有異，為內政部
    警政署航空警察局警員及財政部臺北關稅局人員要求前往海
    關檢查室脫衣檢查而當場查獲，並扣得上述之毒品、包裝袋
    （含塑膠材質保鮮膜）及其內之乾燥劑。
二、案經內政部警政署航空警察局移送臺灣桃園地方法院檢察署
    檢察官偵查起訴。
    理  由
一、上開事實，業據被告乙○○於本院審理時坦承不諱（見本院
    卷第74、75頁）。核與證人即查獲本案之內政部警政署航空
    警察局員警甲○○於本院審理時結證查獲被告運輸毒品入境
    情節相符，其於本院審理時證稱：當時我在航警局安檢二組
    執行南安檢勤務，見被告從2 樓的證照查驗隊下樓來，因被
    告穿著1 件藍色襯衫外露、1 件寬鬆的黑色褲子，手提簡便
    行李，我覺得可疑，因為一般正常穿著會將襯衫紮進褲子裡
    ，還有被告當時手提簡便行李要通關，我就協調海關人員檢
    查他的行李，就在檢查的時候，我碰觸到他的身體，摸到他
    腹部下方的時候，感覺有1 包東西，且被告搭乘班機是從澳
    門起飛，而澳門是很多毒品集散地，加上我依執行勤務經驗
    查獲慣例，從澳門入境的人都是將毒品放在手提行李內、或
    藏在鞋底、或綁在身上某個部位，所以當時我發現他身上有
    藏著1 包東西時，就直覺他攜帶毒品，就問他這是什麼東西
    ，他就拿出來並說這是愷他命，我們就把他帶到海關室作進
    一步檢查，結果除了在他身上穿褲子內查獲1 包毒品愷他命
    ，另外在他兩腳所穿襪子內查到各1 包毒品愷他命等情（見
    本院卷第68、69頁）。並有上開3 包毒品愷他命、塑膠材質
    保鮮膜、塑膠袋各3 個（總重3.66公克）扣案可資佐證。而
    扣案之3 包粉末物品經鑑定結果，確含有第3 級毒品愷他命
    成分，合計純質淨重共174.91公克，此有內政部警政署刑事
    警察局95年10月3 日刑鑑字第0950126696號鑑定書在卷可稽
    （見偵查卷第32頁背面）。是足認被告之自白與事實相符，
    堪以採信。雖證人即被告女友丙○○於本院審理時證稱：乙
    ○○前往大陸前，有在台南芸閣汽車旅館與自稱「許昌豪」
    者見面談到要到大陸帶仿冒皮件回臺灣，並未聽聞乙○○與
    自稱「許昌豪」者談到去大陸帶毒品愷他命回臺灣，此事可
    能是他們私下談的，伊並不知情等語，則證人丙○○既不知
    被告與自稱「許昌豪」者商談前往大陸運輸毒品愷他命入境
    之事，其證詞自不足作為有利於被告之認定。本件事證明確
    ，被告上開犯行，洵堪認定，應予論罪科刑。
二、按愷他命為毒品危害防制條例第2 條第2 項第3 款所列之第
    3 級毒品，不得運輸；另行政院依懲治走私條例第2 條第4
    項法律授權，公告毒品危害防制條例所列毒品，係屬甲項第
    4 目管制進出口之物品，不得進出口。被告將愷他命自大陸
    地區運輸、私運進入臺灣地區。核其所為，係犯毒品危害防
    制條例第4 條第3 項之運輸第3 級毒品罪及懲治走私條例第
    2 條第1 項之私運管制物品罪。被告就所犯上開犯行與自稱
    「許昌豪」者、上開不詳姓名年籍成年男子間，有共同謀議
    ，先由自稱「許昌豪」者與該名不詳姓名年籍之成年男子交
    付扣案毒品愷他命3 包予被告，被告則分擔夾藏運輸毒品入
    境部分，由此足證被告與上開2 人間，有共同運輸愷他命入
    境之犯意聯絡及行為分擔，為共同正犯。又被告行為後，刑
    法第28條共犯及同法第55條想像競合犯之規定，於95年1 月
    7 日修正，並於95年7 月1 日施行，然該條文雖經修正，惟
    並無有利或不利之情形，自應適用裁判時之刑法第28條規定
    論以共同正犯。被告以1 行為同時觸犯上開2 罪名，為想像
    競合犯，應依裁判時刑法第55條規定，從1 重之運輸第3 級
    毒品罪處斷（最高法院95年第21次刑事庭會議決議）。至被
    告乙○○後雖供稱：係受自稱「許昌豪」者之託運輸本案毒
    品，然被告無法舉出自稱「許昌豪」者之姓名、地址以供查
    證，且公訴人於本院審理時陳稱：因被告無法提供自稱「許
    昌豪」者具體真實姓名等資料，直到現在都無法查到這個自
    稱「許昌豪」者等情（見本院卷第70頁），故被告所為與毒
    品危害防制條例第17條規定減刑要件不符，附此敘明。爰審
    酌被告明知愷他命係第3 級毒品，不得運輸、私運進入國內
    ，竟非法將之運輸入境，倘順利走私成功，將毒害無數國人
    ，惡性非輕，及其個別參與犯罪之程度，毒品在流入市面前
    即時查獲，及其犯罪後坦承犯行，表示悔悟之態度等一切情
    狀，量處如主文所示之刑，以資懲儆。至扣案第三級毒品愷
    他命3 包（合計純質淨重174.91公克，純度85.7%） ，因毒
    品危害防制條例第18條第1 項僅規定查獲之第一、二級毒品
    沒收銷燬，不得依該條項規定宣告沒收銷燬，惟與供包裝毒
    品愷他命之扣案塑膠材質保鮮膜、塑膠袋、乾燥劑各3 個等
    物，係自稱「許昌豪」者所有，用以將愷他命藏放在被告身
    上褲子及雙腳襪子內，此據被告供承在卷，另未扣案內褲1
    件、襪子1 雙，均為被告所有之物，供其藏放本件毒品愷他
    命3 包使用，此據被告陳述明確在卷，均為供運輸愷他命入
    境所用之物，均應依毒品危害防制條例第19 條 第1 項規定
    宣告沒收之（參照司法院編印法官辦理刑事案件參考手冊（
    一）--毒品危害防制條例部分第116 頁）。另鑑驗用罄之第
    三級毒品，已因鑑驗而滅失，故不予宣告沒收。又此等物品
    既經扣案，自無全部或一部不能沒收之情形，即毋庸依同條
    項之規定諭知如全部或一部不能沒收時，追徵其價額。又由
    共犯自稱「許昌豪」者所支付提供被告作為支應其自澳門及
    大陸地區飲食、住宿，運輸毒品來臺灣所需機票費、飲食、
    住宿費等各項花費之需，並非被告運輸本案第3 級毒品所得
    之財物，業據被告供明在卷，爰不並予宣告沒收。
據上論斷，應依刑事訴訟法第299 條第1 項前段、毒品危害防制
條例第4 條第3 項、第19條第1 項前段、懲治走私條例第2 條第
1 項、第11條、第12條、刑法第2 條第1 項、刑法第11條、刑法
第28條、第55條，判決如主文。
本案經檢察官郝中興到庭執行職務。
中    華    民    國    95    年    12    月    29    日
                  刑事第五庭審判長法  官
                                  法  官
                                  法  官
以上正本證明與原本無異。
如不服本判決，應於送達後10日內，向本院提出上訴狀。
                                  書記官  高文靜
中    華    民    國    95    年    12    月    29    日
附錄：本案論罪科刑法條全文
毒品危害防制條例第4條
製造、運輸、販賣第一級毒品者，處死刑或無期徒刑；處無期徒
刑者，得併科新臺幣1千萬元以下罰金。
製造、運輸、販賣第二級毒品者，處無期徒刑或7年以上有期徒
刑，得併科新臺幣7百萬元以下罰金。
製造、運輸、販賣第三級毒品者，處5年以上有期徒刑，得併科
新臺幣5百萬元以下罰金。
製造、運輸、販賣第四級毒品者，處3年以上10年以下有期徒刑
，得併科新臺幣3百萬元以下罰金。
製造、運輸、販賣專供製造或施用毒品之器具者，處1年以上7
年以下有期徒刑，得併科新臺幣1百萬元以下罰金。
前五項之未遂犯罰之。
懲治走私條例第2條
私運管制物品進口、出口逾公告數額者，處7年以下有期徒刑，
得併科新臺幣3百萬元以下罰金。
前項之未遂犯罰之。
第1項所稱管制物品及其數額，由行政院公告之。


司法院資訊處製作；財團法人民間司法改革基金會備份。
